臺灣屏東地方法院民事判決　九十一年度訴字第一二六號
　　原　　　告　乙○○
　　　　　　　　甲○○
　　被　　　告　丙○○
右當事人間請求侵權行為損害賠償事件，本院判決如左：
    主      文
被告應給付原告乙○○新台幣壹拾萬零佰玖拾元；應給付原告甲○○新台幣捌萬貳
仟陸佰拾元，及均自民國九十年十一月二十四日起至清償日止，按週年利率百分之
五計算之利息。
原告其餘之訴駁回。
訴訟費用由被告負擔。
    事      實
甲、原告方面：
一、聲明：求為判決被告應給付原告乙○○新台幣（下同）三十萬零三百九十元；應
　　給付甲○○三十一萬二千六百三十元，及均自訴狀繕本送達翌日（即民國九十年
　　十一月二十四日）起至清償日止，按週年利率百分之五計算之利息。
二、陳述：
　　原告乙○○為被告之妻，原告二人則為兄妹關係。於九十年五月七日下午八時許
    ，原告乙○○與被告在屏東市內某一廟處，因求神填寫資料問題發生口角，被告
    出手毆打原告乙○○，後於載原告乙○○回同市○○路四０五巷一００弄三之二
    號住處之途中，又分於路邊某椰子園旁及建國農場等處毆打原告乙○○，嗣原告
    甲○○見原告乙○○遭被告毆打，乃上前質問被告為何毆打原告乙○○時，因與
    被告又發生爭執，再遭被告拳打腳踢身體各處，致原告乙○○受有右臀部、左下
    背紅腫淤血及頭痛、頭暈，甲○○嘔吐、腹痛、頭痛、頭暈、下巴浮腫等傷害。
    原告乙○○、甲○○受傷後就醫所支付之醫療費用分別為三百九十元及一萬二千
    六百三十元，爰依侵權行為請求被告給付原告乙○○醫療費用三百九十元及慰撫
    金三十萬元（共計三十萬零三百九十元）、原告甲○○醫療費用一萬二千六百三
    十元及慰撫金三十萬元（共計三十一萬二千六百三十元）。
三、證據：提出醫療費用十一件及驗傷診斷書二件為證。
乙、被告方面：
一、聲明：求為判決駁回原告之訴。
二、陳述：
    確實動手毆打原告二人，對原告所支出之醫療費用不爭執，願意賠償醫療費用，
    但是原告所請求之慰撫金過高，無能力賠償。被告現職為鐵工，每月工資約為二
　　、三萬元，並無任何積蓄或其他資產。
    理      由
一、本件原告起訴主張原告乙○○與被告在屏東市內某一廟處，因求神填寫資料問題
    發生口角，被告出手毆打原告乙○○，後於載原告乙○○回同市○○路四０五巷
    一００弄三之二號住處之途中，又分於路邊某椰子園旁及建國農場等處毆打原告
    乙○○，嗣原告甲○○見原告乙○○遭被告毆打，乃上前質問被告為何毆打原告
    乙○○時，因與被告又發生爭執，再遭被告拳打腳踢身體各處，致原告乙○○受
    有右臀部、左下背紅腫淤血及頭痛、頭暈，甲○○嘔吐、腹痛、頭痛、頭暈、下
    巴浮腫等傷害，爰依侵權行為請求被告分別給付原告乙○○三十萬零三百九十元
    、原告甲○○三十一萬二千六百三十元。
二、原告主張被告出手毆打原告乙○○及甲○○，致原告乙○○受有右臀部、左下背
    紅腫淤血及頭痛、頭暈，甲○○嘔吐、腹痛、頭痛、頭暈、下巴浮腫等傷害乙節
    ，業經本院屏東簡易庭以九十年度屏簡字第三五○號判處被告有期徒刑三月確定
    ，且為被告所不爭執，堪信其主張為真實。
三、按因故意或過失，不法侵害他人之權利者，負損害賠償責任。又不法侵害他人之
    身體、健康、名譽、自由、信用、隱私、貞操，或不法侵害其他人格法益而情節
    重大者，被害人雖非財產上之損害，亦得請求賠償相當之金額，民法第一百八十
    四條第一項、第一百九十五條分別定有明文。經查：
(一)原告乙○○遭被告毆打，受有右臀部、左下背紅腫淤血及頭痛、頭暈傷害，支出
    醫療費用三百九十元，有醫療費用收據一紙附卷可稽，且為被告所不爭執，應予
    准許；且其因身體上遭受遭受傷害，所遭致之精神上痛苦部分，本院斟酌原告乙
    ○○所受傷勢、及兩造為夫妻關係、身分地位、經濟能力等情，認被告應給付原
    告乙○○十萬元之慰撫金為適當，逾上開金額之請求，則應予駁回。
(二)原告甲○○遭被告毆打，受有嘔吐、腹痛、頭痛、頭暈、下巴浮腫等傷害，支出
    醫療費用一萬二千六百三十元元，有醫療費用收據十紙附卷可稽，且為被告所不
    爭執，應予准許。又原告因身體上遭受遭受傷害，所遭致之精神上痛苦部分，本
    院斟酌兩造之親戚關係、教育程度、身分地位、經濟能力及原告甲○○傷勢等情
    ，認被告應給付原告甲○○七萬元之慰撫金為適當，逾上開金額之請求，則應予
    駁回。
四、綜上所述，被告應分別給付原告乙○○十萬零三百九十元、原告甲○○八萬二千
    六百三十元，及均自九十年十一月二十四日起至清償日止，按週年利率百分之五
    計算之利息。至原告其餘之請求則核非有據，所訴非能准許。
據上論結，本件原告之訴為一部有理由，一部無理由，並依民事訴訟法第七十九條但
書，判決如主文。
中　　　華　　　民　　　國　　九十一　　年　　　三　　　月　　二十七　　日
                                    臺灣屏東地方法院民事第一庭
~B審判長法官　洪  有  川
~B法　　　官　王  幸  華
~B法　　　官　柯  雅  惠
右為正本，係照原本作成。
如對本判決上訴，須於判決送達後廿日內向本院提出上訴狀。
~B法院書記官　黃  佳  惠
中　　　華　　　民　　　國　　九十一　　年　　　三　　　月　　二十七　　日
